# 请教版主，回购股票的处理

提问人：qqqshenji 时间：2019-08-20 11:15:55
请教版主和各位有过经验的大大，员工业绩不达标，公司回购原激励股，计算冲减的资本公积时，单价是含股票红利的还是不含的

回答人：chenyiwei
不清楚具体情况，但个人理解取决于此处的限制性股票是属于《企业会计准则解释第 7 号》第五条所述的 “现金股利可撤销”还是 “现金股利不可撤销” 的情形。